fi: Rakentaminen > Teholähteet ja sähkötarvikkeet > Sähkömoottorit: Induktiomoottorit; Servomoottorit; Yleiset moottorit
pt-BR: Ferragens > Suprimentos elétricos > Motores elétricos: Motores de indução; Servomotores; Motores universais
ru: Оборудование и технические изделия > Системы электроснабжения > Электродвигатели: Асинхронные двигатели; Серводвигатели; Универсальные двигатели
tr: Hırdavat > Elektrik Sarf Malzemeleri > Elektrik Motorları: Asenkron Motorlar; Servo Motorlar; Üniversal Motorlar
ko: 철물 > 전원/전기 용품 > 전기 모터: 인덕션 모터; 서보 모터; 범용 모터
zh-CN: 五金/硬件 > 电动/电气用品 > 电动马达: 感应电机; 伺服电机; 通用电机
el: Υλικά κατασκευών > Παροχή ρεύματος & ηλεκτρικά εξαρτήματα > Ηλεκτρικοί κινητήρες: Επαγωγικοί κινητήρες; Σερβοκινητήρες; Κινητήρες γενικής χρήσης
sl-SI: Gradbena oprema > Napajanje in električna oprema > Električni motorji: Indukcijski motorji; Servo motorji; Univerzalni motorji
en: Hardware > Power & Electrical Supplies > Electrical Motors: Induction Motors; Servo Motors; Universal Motors
ja: DIY用品 > 電力供給装置 > 電気モーター: 誘導モーター; サーボモーター; ユニバーサルモーター
th: ฮาร์ดแวร์ > อุปกรณ์ที่ใช้ไฟฟ้า > มอเตอร์ไฟฟ้า: มอเตอร์เหนี่ยวนำ; เซอร์โวมอเตอร์; ยูนิเวอร์แซลมอเตอร์
ro-RO: Feronerie > Articole și consumabile de alimentare și electrice > Motoare electrice: Motoare cu inducție; Servomotoare; Motoare universale
nb: Maskinvare > Strøm- og elektrisk utstyr > Elektromotorer: Induksjonsmotorer; Servomotorer; Universalmotorer
zh-TW: 硬體 > 供電用品 > 電動馬達: 感應馬達; 伺服馬達; 通用馬達
de: Heimwerkerbedarf > Elektrobedarf > Elektromotoren: Induktionsmotoren; Servomotoren; Universalmotoren
it: Articoli di ferramenta > Forniture elettriche > Motori elettrici: Motori a induzione; Servomotori; Motori universali
lt-LT: Techninė įranga > Elektros reikmenys > Elektros varikliai: Indukciniai varikliai; Servovarikliai; Universalūs varikliai
sv: Metallprodukter > Eltillbehör > Elmotorer: Induktionsmotorer; Servomotorer; Universalmotorer
hu: Hardver > Tápellátás és elektromos kellékek > Elektromos motorok: Indukciós motorok; Szervomotorok; Univerzális motorok
nl: Bouwmaterialen > Energie- en elektriciteitsbenodigdheden > Elektromotors: Inductiemotors; Servomotors; Universeelmotors
cs: Kutilství a řemeslo > Elektroinstalace > Elektromotory: Indukční motory; Servomotory; Univerzální motory
fr: Quincaillerie > Accessoires électriques > Moteurs électriques: Moteurs à induction; Servomoteurs; Moteurs universels
pl: Sprzęt > Materiały elektryczne > Silniki elektryczne: Silniki indukcyjne; Silniki serwo; Silniki uniwersalne
es: Bricolaje > Suministros eléctricos > Motores eléctricos: Motores de inducción; Servomotores; Motores universales
da: Isenkram > Eludstyr > Elektriske motorer: Induktionsmotorer; Servomotorer; Universalmotorer
vi: Phần cứng > Nguồn & Cấp điện > Mô tơ điện: Động cơ cảm ứng; Động cơ servo; Động cơ đa năng
pt-PT: Equipamento > Artigos de potência e alimentação elétrica > Motores elétricos: Motores de indução; Servomotores; Motores universais
bg-BG: Железария > Захранване и електрически консумативи > Електрически двигатели: Индукционни двигатели; Серво мотори; Универсални двигатели
sk-SK: Náradie > Dodávka elektrickej energie > Elektrické motory: Indukčné motory; Servomotory; Univerzálne motory
hr-HR: Željezarija > Elektroinstalacijska oprema > Elektromotori: Indukcijski motori; Servo motori; Univerzalni motori